【裁判字號】    97,上易,68
【裁判日期】    970521
【裁判案由】    恐嚇
【裁判全文】
臺灣高等法院花蓮分院刑事判決          97年度上易字第68號
上  訴  人
即  被  告  甲○○
上列上訴人因恐嚇案件，不服臺灣花蓮地方法院中華民國97年3
月13日97年度易字第10號第一審判決（起訴案號：臺灣花蓮地方
法院檢察署96年度偵字第5091號），提起上訴，本院判決如下：
    主  文
上訴駁回。
    理  由
一、依刑事訴訟法第350條、第361條、第362條、第367條規定，
    不服地方法院之第一審判決而上訴者，須提出上訴書狀，並
    應敘述具體理由，為上訴必備之程式；其所提出之上訴書狀
    並未敘述上訴理由，或僅曾以言詞陳述上訴理由者，均應於
    上訴期間屆滿後20日內補提理由書於第一審法院。第一審法
    院經形式審查，認逾期未補提上訴理由者，應定期間先命補
    正；逾期未補正者，為上訴不合法律上之程式，應以裁定駁
    回。倘已提出上訴理由，但所提非屬具體理由者，則由第二
    審法院以上訴不合法律上之程式，判決駁回。而所謂具體理
    由，必係依據卷內既有訴訟資料或提出新事證，指摘或表明
    第一審判決有何採證認事、用法或量刑等足以影響判決本旨
    之不當或違法，而構成應予撤銷之具體事由，始克當之（例
    如：依憑證據法則具體指出所採證據何以不具證據能力，或
    依憑卷證資料，明確指出所為證據證明力之判斷如何違背經
    驗、論理法則）；倘僅泛言原判決認定事實錯誤、違背法令
    、量刑失之過重或輕縱，而未依上揭意旨指出具體事由，或
    形式上雖已指出具體事由，然該事由縱使屬實，亦不足以認
    為原判決有何不當或違法者（例如：對不具有調查必要性之
    證據，法院未依聲請調查亦未說明理由，或援用證據不當，
    但除去該證據仍應為同一事實之認定），皆難謂係具體理由
    ，俾與第二審上訴制度在請求第二審法院撤銷、變更第一審
    不當或違法之判決，以實現個案救濟之立法目的相契合，並
    節制濫行上訴（最高法院97年度台上字第892號判決可參）
    。
二、本件上訴人即被告甲○○不服原審判決，於法定期間內提起
    上訴，雖提出上訴書狀並敘述上訴理由略以：原告及證人之
    證詞前後不一，並與警詢與偵訊筆錄全不同，可知原告係利
    用司法打壓陷害被告云云。惟查原判決對證人證詞之證據能
    力認定及得心證之理由均已敘明，經核並無不當，且偵查及
    審判期日與案發日期相隔數月，自有可能因數證人之記憶或
    表達能力差異而略有字句上之不同，尚不能以此些微差異遽
    指其等證詞為虛偽。是上訴意旨所指，尚難認第一審判決有
    何採證認事，足以影響判決本旨之不當或違法，顯非構成應
    予撤銷之具體事由。揆諸上開說明，其上訴自不合法律上之
    程式，且無從命補正，應予駁回，並不經言詞辯論為之。
據上論斷，應依刑事訴訟法第367條前段、第372條，判決如主文
。
中    華    民    國    97    年    5     月    21    日
                  刑事庭審判長法  官   謝 志 揚
                              法  官   許 仕 楓
                              法  官   林 慶 煙
以上正本證明與原本無異。
本件判決不得上訴。
                              書記官   林 明 智
中    華    民    國    97    年    5     月    21    日


司法院資訊處製作；財團法人民間司法改革基金會備份。
